【裁判字號】    97,易,1049
【裁判日期】    970710
【裁判案由】    竊盜
【裁判全文】
臺灣臺北地方法院刑事判決              97年度易字第1049號
公  訴  人  臺灣臺北地方法院檢察署檢察官
被      告  甲○○
上列被告因竊盜案件，經檢察官提起公訴（97年度偵字第2518號
，本院判決如下：
    主  文
甲○○共同竊盜，累犯，處有期徒刑陸月，如易科罰金，以新臺
幣壹仟元折算壹日。
    事  實
一、甲○○於民國96年因違反毒品危害防制條例案件，經臺灣板
    橋地方法院同年度訴字第309號判決處有期徒刑8月確定，嗣
    經同院96年度聲減字第979號裁定減刑為有期徒刑4月確定，
    於96年9月6日執行完畢。竟仍不知悔改，於97年1月4日下午
    2時5分許騎車號DZH—562輕型機車附載乙○○，駛經丙○○
    所營水電、冷氣、空調裝修之址設臺北市○居街84巷17號1
    樓前，見店內無人，有機可乘，竟基於共同意圖為自己不法
    所有之犯意聯絡，由甲○○在上址處門口把風，乙○○則入
    內（侵入住宅部分未據告訴）徒手竊取丙○○所有中型電槌
    2個、大型電鑽具1個、水壓機與油壓機各1臺，價值合計新
    臺幣（下同）10萬2千元，2人即分2次將之置於上開機車前
    踏板載運得手後，即共乘機車逃逸。嗣經丙○○報警始循線
    查悉上情。
二、案經丙○○訴由臺北市政府警察局大安分局報請臺灣臺北地
    方法院檢察署檢察官偵查起訴。
    理  由
壹、證據能力：
    證人即告訴人丙○○警詢陳述，雖屬被告以外之人於審判外
    之陳述，惟當事人於本案言詞辯論終結前並未聲明異議，亦
    未聲請傳訊，顯放棄行使詰問權，而本院審酌該陳述作成時
    情況，並無違法或不當之處，適為本案證據，依刑事訴訟法
    第159條之5第2項規定，應具證據能力。至其餘認定本案犯
    罪事實之非供述證據，查無違反法定程序取得之情，依同法
    第158條之4規定反面解釋，亦具證據能力。
貳、實體部分：
一、訊據被告甲○○固坦承騎機車附載乙○○在上址處前等候，
    嗣將乙○○在該處內所拿之中型電槌、電鑽具、水壓機、油
    壓機置於機車前踏板後，2人即共乘機車離去（本院卷34頁
    背面），惟矢口否認有竊盜犯行，辯稱：伊不知乙○○係偷
    東西云云。惟查，被告把風，由乙○○入內行竊之事實，業
    經(1)證人丙○○證稱：伊於97年1月4日下午6時發現失竊中
    型電槌2個、大型電鑽具1個、水壓機與油壓機各1臺，價值
    合計約10萬2千元，竊賊由大門進入，然大門未遭破壞等語
    屬實（臺灣臺北地方法院檢察署97年度偵字第2518號卷（下
    稱偵卷）13-14頁），復有(2)證人乙○○於本院審理時證述
    ：被告載伊去逛，逛到臺北市○居街84巷17號1樓剛好沒有
    人，伊就跟被告說，有人來的話跟伊講一下，被告有說好，
    伊跟被告說，伊找到跟我們在工地所失竊工具相同之工具，
    屋子裡沒人，故伊想要拿，被告有表示同意，伊就將中型電
    槌2個、大型電鑽具1個、水壓機與油壓機各1臺偷至門外，
    放在門口，再由被告騎機車與伊分2次載走，伊叫被告等伊
    ，由伊去拿，因被告要載伊，故被告將機車騎到門口，偷來
    的工具，用得到的，就拿去工地使用，用不到的，伊就拿去
    賣。被告在伊去拿東西時，應該就知道伊是要去偷東西等語
    （本院卷43頁正面及背面、44頁正面及背面、45頁）。被告
    與乙○○均陳稱2人為鄰居，而係朋友，素無仇怨（本院卷4
    2頁背面、47頁），衡情乙○○應無設詞構陷被告致己亦受
    偽證罪嫌追訴處罰而為此損人不利己陳述之必要，是其證詞
    ，應係真實可信；而此核與(3)案發當日下午2時5分至2時8分
    、2時11分至2時15分之現場監視錄影機翻攝照片（偵卷79-1
    11頁）所示被告騎機車附載乙○○，先由乙○○下車至上址
    察看，被告不時向前、後方張望，乙○○走向被告交談數秒
    後，乙○○即走至上址，被告則將機車騎至上址門前停放等
    候並向外張望，乙○○嗣將1包不明物件置於被告所騎機車
    前踏板後，再行入內，又再將不明物件置於前踏板後，2人
    交談，乙○○又入內持不明物件放於腳踏板，即共乘機車離
    開現場。2人復共乘機車再回現場，被告在機車上不時往前
    、後方張望、注意，乙○○拿取1包不明物件步向被告並置
    於機車前踏板後，旋入內再拿取1包不明物件，2人即共乘機
    車離去各情相符，且有勘驗筆錄附卷可佐（偵卷79-111頁）
    ；(4)復參酌卷附勘驗照片所示（偵卷81頁以下），倘被告不
    知乙○○係竊取他人之物，則2人第1次至上址時，被告大可
    逕駛至上址門口停放，並由2人共同搬移上開物品，以求迅
    速簡便，2人何須大費周章，先由被告騎機車停放於遠處，
    再由乙○○下車至上址察看，嗣走向在遠處之被告與之交談
    後，被告才將機車掉頭駛至上址門前，且僅由乙○○1人入
    內拿取，被告並不時向前、後方張望之此一徒費耗時之怪異
    舉措，足徵被告確明知乙○○係入內行竊，並為之張望、注
    意附近巷道人車來往狀況以防失風，其所辯不知乙○○行竊
    云云，實屬狡卸之詞，洵無足採。綜合上開各節，被告既經
    乙○○告以竊取之情，並允諾為之把風，且以機車載運贓物
    離去，是本案事證明確，其與乙○○2人共同竊盜之犯行，
    洵堪認定，應依法論科。
二、核被告所為，係犯刑法第320條第1項竊盜罪。而把風亦屬參
    與犯罪分擔行為之一部，是被告與乙○○有犯意聯絡及行為
    分擔，為共同正犯。被告於96年因違反毒品危害防制條例案
    件，經臺灣板橋地方法院同年度訴字第309號判決處有期徒
    刑8月確定，嗣經同院96年度聲減字第979號裁定減刑為有期
    徒刑4月確定，於96年9月6日執行完畢，有臺灣高等法院被
    告前案紀錄表在卷為證。其受徒刑之執行完畢，5年以內故
    意再犯本案有期徒刑以上之罪，為累犯，應依刑法第47條第
    1項規定加重其刑。爰審酌被告前因違反麻醉藥品管理條例
    、肅清煙毒條例、毒品危害防制條例案件，分經法院判處罪
    刑確定，有上開前案紀錄表為憑，素行欠佳；其值壯年竟不
    思以正當方式獲取財物，仍圖不勞而獲，足徵其自我檢束能
    力低弱；且飾詞狡辯，犯後態度欠佳，又未賠償被害人損害
    ，堪認其毫無悔意及所竊之物價值、國中肄業智識程度，兼
    衡其犯罪動機、目的、手段、生活狀況等一切情狀，量處如
    主文所示之刑，並諭知易科罰金折算標準。
據上論斷，應依刑事訴訟法第284條之1、第299條第1項前段，刑
法第320條第1項、第28條、第47條第1項、第41條第1項前段，刑
法施行法第1條之1第1項、第2項前段，判決如主文。
本案經檢察官蔡立文到庭執行職務。
中    華    民    國    97    年    7     月    10    日
                    臺灣臺北地方法院刑事第14庭
                              法  官  陳琪媛
以上正本證明與原本無異。
如不服本判決，應於判決送達後10日內向本院提出上訴狀（應抄
附繕本）。告訴人或被害人如對於本判決不服者，應具備理由請
求檢察官上訴，其上訴期間之計算係以檢察官收受判決正本之日
期為準。
                              書記官  陳豪達
中    華    民    國    97    年    7     月    10    日
附錄法條：
中華民國刑法第320條
意圖為自己或第三人不法之所有，而竊取他人之動產者，為竊盜
罪，處5年以下有期徒刑、拘役或5百元以下罰金。
意圖為自己或第三人不法之利益，而竊佔他人之不動產者，依前
項之規定處斷。
前二項之未遂犯罰之。


司法院資訊處製作；財團法人民間司法改革基金會備份。
